臺灣臺中地方法院刑事判決　　　　　　　　　　　　九十三年度訴字第二一二九號
　　公　訴　人　臺灣臺中地方法院檢察署檢察官
　　被　　　告　乙○○
　　選任辯護人　李清輝律師
　　　　　　　　張國隆律師
右列被告因偽造有價證券等案件，經檢察官提起公訴（九十三年度偵字第八一六一號
），本院判決如左：
    主  文
乙○○連續意圖供行使之用，而偽造有價證券，處有期徒刑壹年拾月。緩刑肆年。如
附表編號一至八所示支票共捌紙沒收。
    犯罪事實
一、乙○○為育津工業股份有限公司（下簡稱育津公司）之實際負責人，並邀約丁○○前往該公司學作大理石，給予將來擔任公司廠長之允諾，請丁○○以其名義申
    請支票讓其使用。徵得丁○○同意後，乙○○遂與丁○○於民國八十九年十月間
    前往臺中縣大里市農會健民辦事處開立戶名丁○○、帳號０六—０四—一０—０
０一０四九—一號之甲存帳戶（下簡稱系爭帳戶），同時以該帳戶領取支票使用
    ，丁○○則將其所有之上開帳戶印鑑章、支票及存摺交由乙○○保管，由乙○○
    以上開帳戶之支票作為育津公司對外業務往來之用。後於九十年間，因乙○○債
    信不佳，遂央請丁○○擔任育津公司之名義負責人，經丁○○同意後於九十年八
    月二十七日辦妥變更育津公司負責人為丁○○名義。嗣於九十年因乙○○所使用
    丁○○之前開支票，發生跳票情形，雙方因此發生糾紛，丁○○遂於九十一年一
    月九日對乙○○提出背信告訴（業經臺灣臺中地方法院檢察署檢察官以九十一年
    度偵字第六四五二號為不起訴處分，嗣經臺灣高等法院臺中分院檢察署以九十一
    年度上聲議字第二三三號處分書駁回再議確定），並於九十一年三月十八日前開
    案件偵查庭中要求乙○○返還上開帳戶之存摺、印鑑章及彼時已請領之支票，並
    拒絕乙○○繼續以其名義開立支票，乙○○亦當庭表示願意將存摺、支票及印鑑
    章返還予丁○○。詎料乙○○已知丁○○不同意其繼續使用前開支票，非但未將
    上開物品返還丁○○，竟意圖為自己不法之所有及意圖供行使用之偽造有價證券
    之概括犯意，以變易持有為所有之意思，將系爭帳戶之存摺、印鑑章據為己有，
    並分別於九十二年九月十六日及同年十月十五日再度向臺中縣大里市農會請領支
    票，並於如附表編號一至八所示支票實際開票日期，在其位於臺中縣大里市○○
    路工廠，未徵得丁○○同意，先後以其名義簽發如附表編號一至八所示支票共八
    紙，並盜用丁○○所有印鑑章於發票人欄，以此方式侵占系爭帳戶之存摺、印鑑
    章，再將前開偽造之如附表編號一至三、五至八所示支票，交付予如附表所示持
    有人，或為調現，或為給付房租之用，而先後行使偽造有價證券多次。嗣因如附
    表編號二所示支票乙紙經持票人復華商業銀行股份有限公司（下簡稱復華銀行）
    屆期提示未獲兌現，由復華銀行向本院對丁○○提起民事訴訟後，丁○○始悉乙○○繼續以其名義發票使用，並循線查悉上情。
二、案經丁○○訴由臺灣臺中地方法院檢察署檢察官偵查起訴。
    理  由
一、訊據被告乙○○固直承於右開時地，以告訴人丁○○名義簽發如附表編號一至八
    所示支票，蓋用告訴人印鑑章於發票人欄位，事後將上開除編號四以外之其餘七
    紙支票交付予如附表所示大台中石材有限公司、中乙股份有限公司、甲○○、丙○○、戊○○等人用以調現或給付房租之用等情不諱，惟矢口否認有何侵占、偽
    造及行使有價證券等犯行，辯稱：伊於前案被訴背信等案件，在檢察官偵訊時，
    雖有當庭同意返還支票（應係已領支票）、印鑑章及存摺給告訴人，但因告訴人
    先前曾積欠伊款項新臺幣（下同）二十餘萬元，故於庭外另行約定在告訴人未償
    還該筆款項前，仍由伊繼續使用告訴人所有系爭帳戶之支票，直到告訴人還清借
    貸債務為止，且伊並保證不得讓支票退票致影響告訴人信譽之情況，告訴人事後
    卻出爾反爾，又向臺灣高等法院臺中分院檢察署聲請再議，可見告訴人性情之反
    覆，伊實無偽造、行使有價證券及侵占等犯行云云。經查：
  (一)右開事實，業據告訴人於九十三年五月六日、同年月十九日、六月八日、七月二
    十一日檢察官偵訊時指稱：「在前案當中，被告說要把我在大里市農會支票及印
    章還我，但是他都沒有還。事後反而開了四十九張支票，他是在九十一年偵查中
    說要還我，事後我接到持票人說要告我民事案件，我才知道他又用我名字開票出
    去」、「（為何你的支票及印章會在被告那裡？）當時我在被告那裡學作大理石
    ，他說需要帳戶匯錢，開戶時我不知道甲存是支票帳戶，他只叫我去簽名，事後
    印章也沒還我，也沒拿存摺給我」、「我有去找被告要回支票及印鑑，但都找不
    到他，我沒有拿被告任何錢，我也不同意他繼續使用我的支票，他在前案偵查庭
    就說要拿給我，但都沒有」、「（是否有同意被告再使用支票？）沒有」、「（
    為何不自己去農會終止支票帳戶？）因為我不懂，是我到過年之後接到法院通知
    ，才知道被告繼續使用支票，我才拿法院通知去農會變更印鑑，從九十二年四月
    到十二月之間我都沒有接到大里市農會任何通知」、「（你後來找不到被告，為
    何不直接到農會去辦理結清？）因為我怕結清之後，他簽發之支票會由我承擔」
    、「（為何法院開庭完之後，不怕簽發之支票由你承擔，而去辦理結清？）我後
    來去問我伯父，他說有法院之起訴書可以去農會查票根」等語綦詳（參九十三年
    度偵字第八一六一號卷第二九頁以下、第三九頁以下、第四四頁以下、第六一頁
    以下筆錄）。於本院九十四年二月十六日審理時，復以證人身分具結後證稱：之
    前被告帶伊去大里市農會開立帳戶時，是說要伊學作大理石，將來可以擔任廠長
    ，伊才跟被告去開戶，但伊並不知道所開立的帳戶就是甲存支票帳戶；開立後將
    存摺、印鑑章及所請領之支票都交給被告使用沒錯；等到後來告背信時，才在檢
    察官偵訊當庭要求被告返還該帳戶之全部物件，被告當庭也有說要歸還上開物件
    ，伊開完庭就離開，並沒有聽被告再說其他的話；伊並未曾向被告借錢，被告後
    來雖然有匯款給伊，但那是屬於伊應得之工資，及先前伊代墊購買茶葉、坐船等
    費用，並非被告借錢給伊花用等詞綦詳（參本院卷第二八五頁至第二九五頁筆錄
    ）。
  (二)而如附表編號一所示支票，係被告於九十二年九月十六日向臺中縣大里市農會請
    領，編號二至八所示支票，乃被告於同年十月十五日向該會所請領等情，有系爭
    帳戶支票退票明細乙紙附卷可參（參九十三年度偵字第八一六一號卷第一四頁）
    。如附表編號五、六所示支票，係被告分別於九十二年十一月二十八日及十二月
    二十一日開立完成後用以繳付房租，而於發票日前交付房東甲○○，其中編號五
    所示支票有兌現，編號六所示支票未兌現，事後被告有以其他支票換回且有兌現
    ；如附表編號七所示支票，則係被告於九十二年十二月七日開票後，委由友人廖
    顯明調現，廖顯明再於九十三年一月持向友人丙○○調現，退票後，被告輾轉以
    現金透過廖顯明向丙○○換回退票；如附表編號八所示支票係被告於九十二年十
    二月十日開票後，於發票日前向友人戊○○調現，遭退票後，被告再以現金向其
    換回等節，業據證人甲○○、丙○○、戊○○於本院九十四年二月十六日審理時
    到庭具結證明屬實（參本院卷第二七一頁至第二七九頁筆錄），復有證人甲○○
    所提三信商業銀行股份有限公司代收票據明細單一紙（載明如附表編號五、六所
    示支票明細，參本院卷第三０九頁）及告訴人所提出支票簿乙本（附於本院卷證
    物袋內）可資佐證。並經本院分別向臺中縣大里市農會、三信商業銀行股份有限
    公司南門分行、遠東國際商業銀行公益分行行、三信商業銀行股份有限公司南屯
    分行、臺中商銀營業部函查屬實，有臺中縣大里市農會九十三年十月二十八日里
    農信字第九三０三三三九號（檢送如附表編號一所示支票）、三信商業銀行股份
    有限公司九十三年十一月十日三信銀管字第二二一九號、同年月十五日三信銀管
    字第二二四九號、遠東國際商業銀行九十三年十一月十五日（九三）遠銀山字第
    九七號、臺灣票據交換所臺中市分所九十三年十一月十日台票中字第九三一二七
    七號（檢送如附表編號三所示支票）、臺中商業銀行總行九十三年十一月十七日
    中業務Ｅ字第五九六一號函文各乙份（附於本院卷第一一０頁至第一一三頁、第
    一七五頁、第一七六頁、第一七七頁、第一九二頁、第二０四頁）為證。
  (三)被告雖執告訴人業已同意其使用系爭帳戶之甲存支票、印鑑章、存摺乙情置辯，
    然為告訴人所堅詞否認，並指稱上情。而觀被告前被訴背信等案件，其於九十一
    年三月十八日檢察官偵訊時，於告訴人表明希望被告能將支票、印鑑章歸還之意
    願時，被告業已當庭同意將支票及印鑑章歸還予告訴人（該次偵訊筆錄，於被告
    答稱「我也願意將支票及印鑑還我」，應係「我也願意將支票及印鑑還他【指告
    訴人】」之筆誤，而支票則僅限於彼時已領之支票，並不及於本案如附表編號一
    至八所示支票），告訴人於被告表示上情後，並表示同意該案為不起訴處分之決
    定（參九十一年度他字第一一六一號偵查卷第四八頁筆錄）。告訴人於本院審理
    時，並以證人身分證稱被告應當將伊大里市農會之全部物件，含存摺、印鑑章、
    支票均予歸還等語。雖該次偵訊筆錄並未提及被告亦應當返還存摺，然被告偕同
    告訴人開立系爭帳戶時，業已請領存摺，為二人所不爭執，則探求當時當事人真
    意，告訴人應當也有要求被告返還該帳戶存摺之真意，且亦為被告所是認，僅因
    當事人陳述不全抑或筆錄有所漏載緣故。應認被告與告訴人於該日檢察官偵訊時
    業均已達成被告應將系爭帳戶之已領支票、印鑑章及存摺均歸還告訴人，且被告
    應不得再繼續使用告訴人之任何該帳戶支票之合意至明。
  (四)而告訴人得知前案因其在偵查庭表示同意為不起訴處分之意見，經檢察官為不起
    訴處分後，仍然不服而聲請再議，於再議狀內並提及被告未依偵查庭時之約定將
    支票及印鑑章（亦包含存摺在內）返還等情，有告訴人於九十一年五月三日提出
    之聲請再議狀附卷可稽（參九十三年度發查字第八九七號卷第一二頁以下）。該
    案事後經臺灣高等法院臺中分院檢察署於九十一年六月十三日以九十一年度上聲
    議字第二三三號處分書駁回其再議之聲請（附於同上發查卷第十頁以下），而告
    訴人事後並另向臺灣南投地方法院檢察署以同一事件重複提出告訴，經該署檢察
    官以同一案件業經臺灣高等法院臺中分院檢察署予以駁回再議聲請為由，且查無
    刑事訴訟法第二百六十條之事由，予以簽結，亦有該署九十一年七月十九日（九
    一）投檢榮紀賢字第一二五三五號函文乙份在卷可參（參九十三年度偵字第八一
    六一號卷第一九頁）。以上均為被告所不否認，且於本院審理時均直承確實有收
    到上開公文書（參本院卷第三０三頁、第三０四頁筆錄）。既此，縱使被告主觀
    認為確實已與告訴人於九十一年三月十八日之偵查庭外達成協議，其為避免爭議
    ，對於告訴人於偵訊時既已表明願意原諒被告並同意為不起訴處分之意見後，竟
    又於嗣後屢以提出聲請再議、告訴等方法，無非在否決其等先前合意使用支票之
    協議，為何不再找告訴人探究原因，而擅自使用系爭帳戶支票？顯與常情有違。
    足見本案是否如被告所辯於上開偵查庭外仍有協商由其繼續使用支票云云，顯有
    可疑，被告就此復不能舉證以實其說，自無法為其有利之認定。
  (五)況且，被告就為何於前案偵查庭後仍然繼續使用告訴人所有系爭帳戶支票，於九
    十三年五月十九日偵訊時，先供稱：「因為他沒有再向我要，所以沒有還給他，
    他之前有同意我借用，但之前在前案偵查中，他已經表示不給我用了」、「（為
    何還繼續使用？）我後來有繼續開出他的支票，因為他沒有跟我要回去」等語（
    參九十三年度偵字第八一六一號卷第四十頁筆錄）；後於同年六月八日偵訊時，
    又改供稱：「我在偵查庭時確實有說要還他支票，但是到庭外我說要告訴人先還
    我所欠之二十幾萬元。他說他沒有錢可以還，同意支票繼續讓我使用，但是不可
    以退票，如果有退票要我賠償。這部分沒有人可以證明」等語（參同上偵查卷第
    四四頁筆錄）。觀被告前後二次筆錄，對於為何繼續使用告訴人所有系爭帳戶之
    支票，前後供述內容互有不一，且二次供述時間不過二十日左右，時間不長，記
    憶應當猶新，何以會出現如此迥異之說詞。又查當事人事後翻異其案發初之陳述
    ，依經驗法則，案發時之供述較少權衡利害得失或受他人干預，比之事後翻異之
    詞可信，即所謂案重初供者，故除可證明其更異之詞與事實相符，或其初供係虛
    偽者外，自不得任意捨棄初供不採（最高法院著有七十三年度台上字第三九九八
    號判決意旨參照）。被告顯係因為第一次供述內容對其不利後，始於第二次偵訊
    後更改其陳述內容，應以被告於初次九十三年五月十九日偵訊時所供與告訴人所
    述較為相符，且接近事實而堪予採信。
  (六)再者，告訴人始終否認有如被告所辯稱積欠二十餘萬元款項情事，而被告供稱伊
    貸予告訴人之款項除部分以現金支付外，另有以匯款方式為之。惟經本院依被告
    及其選任辯護人聲請分別向華南銀行南投分行、臺中商業銀行潭子分行、合作金
    庫臺中分行、臺灣中小企業銀行太平分行及第七商業銀行大里分行，函索以被告
    任實際負責人之育津公司分設於上開行庫之帳戶，自八十九年一月起至九十一年
    十二月止之全部匯出款項資料（匯款單據）及所匯入之帳號、帳戶名稱等資料，
    該等行庫均以函文或覆稱並無匯款予告訴人之資料，或覆稱匯款資料過多，實無
    從查證等情（參本院卷第一二一頁至第一五一頁、第一六二頁至第一七三頁、第
    一八一頁至第一九一頁、第一九八頁至第二０三頁、第三一０至第三一五頁）。
    經本院多次請被告及選任辯護人整理究竟曾匯款予告訴人何筆款項，以供本院再
    行查證，惟截至本院行言詞辯論終結前仍未能提出相關匯款證據。雖於九十四年
    二月十六日審理時，被告提出轉帳匯款予告訴人款項六筆計十二萬九千元之資料
    （參本院卷第三一五頁至第三一八頁），惟已與其前所辯二十餘萬元借貸金額不
    符，且其所提出帳簿資料，部分未載明其匯款對象，即便載明匯款對象為告訴人
    者，其匯款原因是否出於借貸之單一原因，而非告訴人所辯之給付工資、先前代
    墊茶葉、坐船等費用，不一而足，究非可一概而論。足見被告辯解稱前後匯款及
    以現金給付方式，共給予告訴人二十餘萬元，作為告訴人承諾讓其繼續使用系爭
    帳戶支票之約定云云，亦無可採。
  (七)綜上所述，被告辯解稱有與告訴人繼續協議使用系爭帳戶支票一情為無可採。被
    告於前案偵查庭時業已表明要歸還存摺、印鑑章、已領支票之意願，乃竟然不予
    歸還，事後復二度領取支票，進而以告訴人留存之印鑑章簽發如附表編號一至八
    所示支票，並以除編號四以外之其餘七紙對外調現或給付房租使用，其有侵占及
    偽造、行使有價證券等犯行至為明顯。本件事證業臻明確，被告犯行至堪認定。
二、核被告所為，係犯刑法第三百三十五條第一項侵占罪、同法二百零一條第一項之
    偽造有價證券罪。被告盜用告訴人印鑑章為偽造有價證券之部分行為，而被告行
    使偽造有價證券之低度行為亦為偽造有價證券之高度行為所吸收，均不另論罪。
    被告先後偽造如附表編號一至八所示支票等犯行，時間緊接，且犯罪構成要件相
    同，顯係基於概括犯意反覆為之，為連續犯，依刑法第五十六條規定以一罪論，
    並依法加重其刑。公訴人雖認除附表編號一至八所示八紙支票外，另有偽造其餘
    四十一紙支票（含如附表編號九、十所示）之犯行，無非係以告訴人於偵查中所
    提由臺中縣大里市農會承辦人員出具之退票明細查詢表一紙載明「四十九張未回
    」為據（參九十三年度偵字第八一六一號卷第一四頁、第一五頁），經本院向該
    會函詢有關「四十九張未回」之真意，該會覆稱：「該四十九張未回係指四十八
    紙未兌付支票與票號0000000號【如附表編號二所示支票】於九十二年十
    二月二十九日退票尚未辦理註記，共計四十九張，其餘無法確認發票人是否已開
    立」、「支票未回籠之因素有：(一)支票尚未提出交換或未至開戶之金融機構提領
    現金。(二)提出交換遭退票尚未辦理註記」等情，有該會九十三年十月二十八日里
    農信字第九三０三三三九號函文，及本院九十三年十一月三日上午十時十分之公
    務電話紀錄各乙份附卷可參（參本院卷第一一０頁、第一一四頁）。可見告訴人
    所提「四十九張未回」之退票查詢明細，除如附表編號一至十所示支票外，並不
    能證明確實已由被告開立，或提出交換，或提出交換但尚未辦理註記等情。既不
    能證明該等支票業已由被告簽發，復無法查證該等支票之下落，該等支票是否業
    已記載完成而已完成發票之行為等等均不得而知，被告此部分被訴涉犯連續偽造
    有價證券犯行無從證明；又被告雖坦承簽發如附表編號九、十所示支票二紙，用
    以支付向遠銀國際租賃股份有限公司承租影印機之租金，惟該等支票係於九十年
    八月間，經由該公司業務員向被告一次取得給付租金用之十八紙支票之其中二紙
    ，且事後該二紙支票退票後，由被告以現金換回該等支票及另紙尚未到期之支票
    等情，業經證人謝乃文到庭具結證述明確（參本院卷第二八０頁至第二八四頁筆
    錄），可徵被告於九十年八月簽發該二紙支票時，尚在告訴人授權使用系爭帳戶
    支票期間內，僅發票日分別為九十三年五月七日及三月七日係在告訴人提起前背
    信告訴案之後，足見被告簽發該二紙支票時係在告訴人授權範圍內所簽發，自無
    偽造問題；惟此部分縱使成罪，亦與前開已成罪部分具連續犯之裁判上一罪關係
    ，均不另為無罪之諭知。又被告所偽造之如附表編號一所示支票係於九十二年九
    月十六日、編號二至八所示支票則係於同年十月十五日所領取，並於領取後再偽
    造簽發對外使用（編號四所示支票除外），被告與告訴人於九十二年三月十八日
    檢察官偵訊時合意所返還者，應當係在此之前所已請領支票，事後被告擅自再請
    領之如附表編號一至八所示支票八紙則非在原先應歸還之標的（彼時尚未領取）
    ，是被告顯係侵占系爭帳戶之存摺及印鑑章在先，依侵占犯為即成犯，侵占行為
    完畢即為既遂，其後再以侵占得手之印鑑章、存摺等物，為後續之請領支票行為
    ，均屬不罰後行為，並非侵占標的，公訴人認如附表編號一至八所示支票亦在被
    告侵占犯行內，容有誤會，惟此乃犯罪事實之減縮，起訴法條仍屬同一，併予敘
    明。至被告前開所犯二罪，具有方法與目的之牽連關係，為牽連犯，依刑法第五
    十五條規定從一重之偽造有價證券罪處斷。又查，偽造有價證券之法定本刑為「
    三年以上十年以下有期徒刑，得併科三千元以下罰金」，刑度頗重；而被告雖自
    九十一年三月十八日檢察官偵訊後，未依約返還系爭帳戶已領支票、存摺暨印鑑
    章予告訴人，復分別於九十二年四月十日、六月十八日、七月二十三日、九月十
    六日及十月十五日分別各領取五十紙支票，分別兌現四十二紙、四十五紙、四十
    七紙、四十五紙及八紙，贖回收回者依序計有八紙、五紙、二紙、五紙、一紙，
    未用者０紙、０紙、一紙、０紙、及四十紙，退票者０紙、０紙、一紙、０紙及
    一紙，以上有臺中縣大里市農會檢送系爭支票退票明細查詢一紙在卷可參（參九
    十三年度偵字第八一六一號卷第一四頁、第一五頁，該等支票均由被告使用簽發
    ，雖為其所不否認，其此部分固同亦涉犯偽造有價證券罪嫌，然其所偽造之支票
    金額、發票日期等等重要事項均不得而知，復未顯現於卷內，茲本院認定偽造有
    價證券張數仍以如附表編號一至八所示支票為準）；可見被告自九十一年三月十
    八日於檢察官偵訊時當庭承諾不再使用系爭帳戶支票後，相隔近一年始又繼續使
    用；且在請領二百五十紙支票對外使用後，已如數兌現一百八十七紙，扣除未用
    支票四十一紙，又贖回收回者二十一紙、退票一紙，顯見縱使出現退票情況，被
    告亦儘量以現金換回補足以註銷退票紀錄，此亦均經證人甲○○、丙○○、戊○○及謝乃文於本院審理時具結證明屬實，其用以維護告訴人信用之努力，堪以認
    定；雖被告不遵守承諾繼續使用支票，有違誠信，然其偽造如附表編號一至八所
    示支票總金額一百四十九萬七千六百零二元，其中編號一、五所示支票均有如期
    兌現，編號四所示支票並未對外行使，編號三、六、七、八面額計九十六萬七千
    三百元部分事後均經被告以現金換回，被告偽造後未兌現票款金額僅如附表編號
    二所示支票面額二十七萬三千六百六十元，告訴人於本院審理時亦稱確實只有該
    紙支票導致伊被追訴；而被告亦於本院言詞辯論終結前與告訴人達成和解，以三
    十萬元賠償告訴人所受損失，有和解書乙份在卷可參。本院審以上情，認本案被
    告在客觀上情狀足堪憫恕，情輕法重，縱使科以其偽造有價證券最輕本刑猶嫌過
    重，爰依刑法第五十九條規定減輕其刑。爰審酌被告前案於徵得告訴人諒解後，
    同意檢察官為不起訴處分，乃被告竟然出爾反爾，未遵守於檢察官面前所為之約
    定，未將存摺、印鑑章等物品返還告訴人，於本院多次行準備期日時，均僅委託
    律師到庭，其本人則拒予到庭，一再浪費司法資源，對於本院依其所聲請調查證
    據資料，亦均未能明白指出何者為其所匯款者，不予聞問，犯後復飾詞否認犯行
    ，顯無悔意，惟考以其雖偽造有價證券，但於退票後仍盡力維持票據信用，採取
    以現金換回或贖回等方式，與一般平白藉用他人名義，大量簽發支票後不願付款
    隨即逃之夭夭者不同，足見惡性並非重大等一切情狀，量處如主文所示之刑。末
    查，被告前未曾受有期徒刑以上刑之宣告，有臺灣高等法院被告全國前案紀錄表
    一紙在卷可參，犯後已與告訴人達成和解，有前開和解書乙份可據，其經此偵審
    教訓，當益知戒慎而無再犯之虞，本院認前之宣告刑以暫不執行為適當，爰併予
    宣告緩刑四年，以勵自新。至如附表編號一至八所示支票共八紙均為偽造之有價
    證券，依刑法第二百零五條規定宣告沒收。
據上論斷，應依刑事訴訟法第二百九十九條第一項前段，刑法第五十六條、第二百零
一條第一項、第三百三十五條第一項、第五十五條、第五十九條、第七十四條第一款
、第二百零五條，罰金罰鍰提高標準條例第一條前段，判決如主文。
中      華      民      國      九十四      年      三    月      二    日
                                  臺灣臺中地方法院刑事第四庭
                                        審判長法  官  張靜琪
                                              法  官  吳進發
                                              法  官  賴妙雲
右正本證明與原本無異。
如不服本判決，應於送達後十日內向本院提出上訴狀 （須附繕本） ，上訴於台灣高等
法院台中分院。
                                              書記官
中      華      民      國      九十四      年      三    月      二    日
附錄論罪科刑法條
刑法第二百零一條第一項、第三百三十五條第一項
第  201 條  意圖供行使之用，而偽造、變造公債票、公司股票或其他有價證券者，處
            三年以上十年以下有期徒刑，得併科三千元以下罰金。
            行使偽造、變造之公債票、公司股票或其他有價證券，或意圖供行使之用
            ，而收集或交付於人者，處一年以上七年以下有期徒刑，得併科三千元以
            下罰金。
第  335 條  (普通侵占罪)
            意圖為自己或第三人不法之所有，而侵占自己持有他人之物者，處五年以
            下有期徒刑、拘役或科或併科一千元以下罰金。
            前項之未遂犯罰之。
附表：
~x0g2;
附表
┌───┬──────┬────┬────┬──────────┬────┬─────┬─────┬─────┐
│編號  │ 實際開票日 │ 發票日 │ 退票日 │ 轉讓日期及地點     │票據號碼│  持有人  │   面額   │   備註   │
│      │（偽造時間）│        │        │ （行使時地）       │        │          │ (新台幣）│ （用途） │
├───┼──────┼────┼────┼──────────┼────┼─────┼─────┼─────┤
│  一  │            │92.12.17│ 有兌現 │92.12.17前某時，地點│0000000 │          │ 32392元│          │
│      │            │        │        │不詳                │        │          │          │          │
├───┼──────┼────┼────┼──────────┼────┼─────┼─────┼─────┤
│  二  │ 92.10.16   │92.12.27│92.12.29│92.10.16至92.12.27間│0000000 │大台中石材│ 273660元 │調現      │
│      │            │        │        │在台中縣大里市○○路│        │有限公司  │          │          │
│      │            │        │        │大台中石材有限公司處│        │          │          │          │
├───┼──────┼────┼────┼──────────┼────┼─────┼─────┼─────┤
│  三  │ 92.11.30   │92.12.27│92.12.29│92.11.30至92.12.27間│0000000 │中乙股份有│ 436620元 │調現      │
│      │            │        │        │在台中縣大里市○○路│        │限公司    │          │          │
│      │            │        │        │乙○○工廠處        │        │          │  │          │
├───┼──────┼────┼────┼──────────┼────┼─────┼─────┼─────┤
│  四  │ 92.10.30   │93.01.21│已開立完│                    │0000000 │尚未交付或│ 126690元 │          │
│      │            │        │成但作廢│                    │        │轉讓      │          │          │
├───┼──────┼────┼────┼──────────┼────┼─────┼─────┼─────┤
│  五  │ 92.11.28   │93.02.13│有兌現  │92.11.28至93.2.13間 │0000000 │甲○○    │ 97560元  │給付房租  │
│      │            │        │        │在台中縣大里市○○路│        │          │          │          │
│      │            │        │        │乙○○工廠處        │        │          │          │          │
├───┼──────┼────┼────┼──────────┼────┼─────┼─────┼─────┤
│  六  │ 92.12.21   │93.02.21│93.02.23│92.12.21至93.2.21間 │0000000 │甲○○    │ 92260元  │給付房租  │
│      │            │        │        │在台中縣大里市○○路│        │          │          │          │
│      │            │        │        │乙○○工廠處        │        │          │          │          │
├───┼──────┼────┼────┼──────────┼────┼─────┼─────┼─────┤
│  七  │ 92.12.07   │93.03.13│93.03.15│92.12.07至93.01間在 │0000000 │丙○○    │376150元  │調現      │
│      │            │        │        │台中縣大里市○○路林│        │          │          │          │
│      │            │        │        │耀昇工廠處          │        │          │          │          │
├───┼──────┼────┼────┼──────────┼────┼─────┼─────┼─────┤
│  八  │ 92.12.10   │90.03.13│93.03.15│92.12.10至93.3.13間 │0000000 │戊○○    │62270元   │調現      │
│      │            │        │        │在台中縣大里市○○路│        │          │      │          │
│      │            │        │        │乙○○工廠處        │        │          │          │          │
├───┼──────┼────┼────┼──────────┼────┼─────┼─────┼─────┤
│  九  │ 90.08      │90.08   │93.05.07│90.8在台中縣大里市塗│0000000 │遠銀國際租│4440元    │給付影印機│
│      │            │        │        │城路乙○○工廠處    │        │賃股份有限│          │租金      │
│      │            │        │        │                    │        │公司      │          │          │
├───┼──────┼────┼────┼──────────┼────┼─────┼─────┼─────┤
│  十  │ 90.08      │90.08   │93.03.08│90.8在台中縣大里市塗│0000000 │遠銀國際租│4440元    │給付影印機│
│      │            │        │        │城路乙○○工廠處    │        │賃股份有限│          │租金      │
│      │            │        │        │                    │        │公司      │        │          │
└───┴──────┴────┴────┴──────────┴────┴─────┴─────┴─────┘
